臺灣臺中地方法院刑事裁定
110年度聲字第3589號
聲  請  人  臺灣臺中地方檢察署檢察官
受  刑  人  黃文章


                    （現於法務部○○○○○○○○○○○執行中）
上列聲請人因受刑人數罪併罰有二裁判以上，聲請定其應執行之
刑（110年度執聲字第2386號），本院裁定如下：
    主    文
黃文章所犯如附表所示各罪所處之刑，應執行有期徒刑參年。
    理    由
一、聲請意旨略以：受刑人黃文章犯數罪，先後經判決確定如附
    表，應依刑法第53條及第51條第5款，定應執行之刑，爰依
    刑事訴訟法第477條第1項之規定聲請裁定等語。
二、按裁判確定前犯數罪者，併合處罰之。但有下列情形者，不
    在此限：一、得易科罰金之罪與不得易科罰金之罪。二、得
    易科罰金之罪與不得易服社會勞動之罪。三、得易服社會勞
    動之罪與不得易科罰金之罪。四、得易服社會勞動之罪與不
    得易服社會勞動之罪。前項但書情形，受刑人請求檢察官聲
    請定應執行刑者，依第51條規定定之，刑法第50條定有明文
    。又按數罪併罰，有二裁判以上者，依刑法第51條規定，定
    其應執行之刑；數罪併罰，分別宣告其罪之刑，宣告多數有
    期徒刑者，於各刑中之最長期以上，各刑合併之刑期以下，
    定其刑期，但不得逾30年。刑法第53條、第51條第5 款亦有
    明文。
三、經查，受刑人因犯如附表所示各罪，經判處各如附表所示之
    刑確定等情（其中編號1、2所示之罪所處之刑，經本院110
    年度聲字第1929號裁定定應執行有期徒刑8月；編號3、4所
    示之罪所處之刑，經本院110年度易字第527號判決定應執行
    有期徒刑4月；附表編號6、7所示之罪所處之刑，經本院110
    年度易字第108號判決定應執行有期徒刑6月），有臺灣高等
    法院被告前案紀錄表及附表所示判決各1份在卷為憑。上開
    各罪之宣告刑分別有得易科罰金與不得易科罰金之情形（詳
    如附表「是否為得易科罰金之案件欄」所示），茲經受刑人
    請求檢察官向法院聲請合併定應執行刑，有臺灣臺中地方檢
    察署刑法第50條第1項但書案件是否請求定應執行刑調查表
    影本1份附卷足稽。檢察官依受刑人請求就如附表所示各罪
    所處之刑，聲請定其應執行之刑，核屬正當，應予准許。爰
    衡酌受刑人所犯各罪侵害法益之異同、對侵害法益之加重效
    應及時間、空間之密接程度，及前開裁判所定應執行刑內部
    界限之拘束，而為整體評價後，定其應執行刑。
四、依刑事訴訟法第477條第1項，刑法第50條第2項、第53條、
    第51條第5款，裁定如主文。
中　　華　　民　　國　　110 　年　　10　　月　　7 　　日
                  刑事第十四庭  法  官  田雅心
以上正本證明與原本無異。
如不服本裁定，應於收受送達後5日內向本院提出抗告狀。（應
附繕本）
　　　　　　　　　　　　　　　　書記官  王嘉麒
中　　華　　民　　國　　110 　年　　10　　月　　7 　　日
【附表】
編       號            1           2           3 罪       名  竊盜 竊盜 竊盜 宣  告  刑  有期徒刑4月，如易科罰金，以新臺幣1,000元折算1日 有期徒刑5月，如易科罰金，以新臺幣1,000元折算1日 有期徒刑3月，如易科罰金，以新臺幣1,000元折算1日 犯 罪 日 期  109年12月29日 109年10月3日 109年12月11日 偵 查 機 關年 度 案 號  臺灣臺中地方檢察署110年度偵字第1055號 臺灣臺中地方檢察署109年度偵字第36087號 臺灣臺中地方檢察署110年度偵字第4382號 最後事實審 法院 臺灣臺中地方法院 臺灣臺中地方法院 臺灣臺中地方法院  判決字號 110年度簡字第62號 109年度易字第3298號 110年度易字第527號  判決日期 110年1月29日 110年2月23日 110年4月29日 確定判決 法院 臺灣臺中地方法院 臺灣臺中地方法院 臺灣臺中地方法院  判決字號 110年度簡字第62號 109年度易字第3298號 110年度易字第527號  確定日期 110年3月9日 110年3月24日 110年5月12日 是否為得易科罰金、易服社會勞動之案件      得易科、得社勞     得易科、得社勞     得易科、得社勞 備       註  編號1-2：經本院110年度聲字第1929號裁定定應執行有期徒刑8月  編號3-4：經本院110年度易字第527號判決定應執行有期徒刑4月 

編       號            4           5           6 罪       名  竊盜 竊盜 竊盜 宣  告  刑  有期徒刑3月，如易科罰金，以新臺幣1,000元折算1日 有期徒刑8月 有期徒刑4月，如易科罰金，以新臺幣1,000元折算1日 犯 罪 日 期  109年12月11日 109年11月18日 109年12月8日 偵 查 機 關年 度 案 號  臺灣臺中地方檢察署110年度偵字第4382號 臺灣臺中地方檢察署109年度偵字第37692號 臺灣臺中地方檢察署109年度偵字第37692號 最後事實審 法院 臺灣臺中地方法院 臺灣臺中地方法院 臺灣臺中地方法院  判決字號 110年度易字第527號 110年度易字第108號 110年度易字第108號  判決日期 110年4月29日 110年4月13日 110年4月13日 確定判決 法院 臺灣臺中地方法院 臺灣臺中地方法院 臺灣臺中地方法院  判決字號 110年度易字第527號 110年度易字第108號 110年度易字第108號  確定日期 110年5月12日 110年6月10日 110年6月10日 是否為得易科罰金、易服社會勞動之案件      得易科、得社勞   不得易科、不得社勞     得易科、得社勞 備        註  編號3-4：經本院110年度易字第527號判決定應執行有期徒刑4月 　　　　　無 編號6-7：經本院110年度易字第108號判決定應執行有期徒刑6月 

編       號            7           8           9 罪       名  竊盜 竊盜 竊盜 宣  告  刑  有期徒刑4月，如易科罰金，以新臺幣1,000元折算1日 有期徒刑4月，如易科罰金，以新臺幣1,000元折算1日 有期徒刑3月，如易科罰金，以新臺幣1,000元折算1日 犯 罪 日 期  109年12月11日 109年12月1日 109年11月9日 偵 查 機 關年 度 案 號  臺灣臺中地方檢察署109年度偵字第37692號 臺灣臺中地方檢察署110年度偵字第7718號 臺灣臺中地方檢察署110年度偵字第1490號 最後事實審 法院 臺灣臺中地方法院 臺灣臺中地方法院 臺灣臺中地方法院  判決字號 110年度易字第108號 110年度易字第772號 110年度易字第257號  判決日期 110年4月13日 110年5月19日 110年5月24日 確定判決 法院 臺灣臺中地方法院 臺灣臺中地方法院 臺灣臺中地方法院  判決字號 110年度易字第108號 110年度易字第772號 110年度易字第257號  確定日期 110年6月10日 110年7月7日 110年6月29日 是否為得易科罰金、易服社會勞動之案件      得易科、得社勞     得易科、得社勞     得易科、得社勞 備       註  編號6-7：經本院110年度易字第108號判決定應執行有期徒刑6月 　　　　　無 　　　　　無 

編       號            10  　　　　　 　　　　　 　　　　　 　　　　　 　　　　　無            　　　　　 　　　　　 　　　　　 　　　　　 　　　　　無 罪       名  竊盜   宣  告  刑  有期徒刑7月   犯 罪 日 期  110年1月22日   偵 查 機 關年 度 案 號  臺灣臺中地方檢察署110年度偵字第12590號   最後事實審 法院 臺灣臺中地方法院    判決字號 110年度易字第1019號    判決日期 110年7月26日   確定判決 法院 臺灣臺中地方法院    判決字號 110年度易字第1019號    確定日期 110年8月24日   是否為得易科罰金、易服社會勞動之案件    不得易科、不得社勞   備       註  　　　　　無